【裁判字號】    99,易,720
【裁判日期】    990921
【裁判案由】    竊盜
【裁判全文】
臺灣彰化地方法院刑事判決               99年度易字第720號
公  訴  人  臺灣彰化地方法院檢察署檢察官
被      告  丙○○
            乙○○
上列被告等因竊盜案件，經檢察官提起公訴（99年度偵字第5780
號），本院判決如下：
    主  文
丙○○共同竊盜，累犯，處有期徒刑伍月，如易科罰金，以新臺
幣壹仟元折算壹日。扣案之鑰匙壹支沒收。
乙○○共同竊盜，累犯，處有期徒刑肆月，如易科罰金，以新臺
幣壹仟元折算壹日。扣案之鑰匙壹支沒收。
    犯罪事實
一、丙○○前於民國95年間因連續施用第一、二級毒品案件，經
    臺灣高等法院臺中分院以95年度上訴字第2467號判處有期徒
    刑1 年、7 月，應執行有期徒刑1 年5 月確定【第1 案】。
    再因竊盜案件，分別經本院以95年度易字第1288號判處有期
    徒刑8 月、3 月、4 月，應執行有期徒刑1 年確定【第2 案
    】；95年度易字第1473號判處有期徒刑4 月、3 月，應執行
    有期徒刑6 月確定【第3 案】，上開第1 案至第3 案之罪，
    經本院以96年度聲減字第508 號分別裁定減刑並定其應執行
    刑為有期徒刑1 年4 月15日確定。嗣因施用第一、二級毒品
    案件，經本院以96年度訴字第413 號判處應執行有期徒刑2
    年確定，並由本院以96年度聲減字第3385號分別裁定減刑並
    定其應執行刑為有期徒刑1 年確定，與上開第1 案至第3 案
    之罪所定之刑接續執行後，於97年11月7 日縮短刑期假釋出
    監付保護管束，並於98年4 月30日保護管束期滿未經撤銷而
    視為執行完畢。乙○○前於98年間因施用第一級毒品案件，
    經本院以98年度訴字第349 號判處有期徒刑8 月確定，入監
    執行後，甫於99年2 月25日縮刑期滿執行完畢。
二、詎均不知悔改，竟共同基於意圖為自己不法所有之犯意聯絡
    ，於99年4 月30日凌晨2 時許，由乙○○騎乘其兄林昭宏所
    有交乙○○使用之車牌號碼INH-841 號重型機車搭載丙○○
    至彰化縣大村鄉○○路○ 段40-1號前，見甲○○所使用為其
    妻所有之車牌號碼8H-5871 號自用小客車（價值約新臺幣
    10,000元）無人看管，在乙○○騎上開機車於附近巷道來回
    繞行巡邏把風下，由丙○○以自備之鑰匙1 支打開車門，並
    啟動電門後，以徒手之方式竊取之（並同時竊得車內之布棉
    手套3 雙、塑膠手套1 包、鐵鍊1 條、尼龍繩1 條、車牌號
    碼8H -5871號自用小客車行車執照1 張，價值共計約新臺幣
    360 元）。得手後，丙○○隨即將上開車輛駛離現場。嗣經
    甲○○報案由警調閱路旁監器視畫面後，循線通知乙○○聯
    絡丙○○至彰化縣鹿港鎮○○○路與大明路口時，當場查獲
    ，並於丙○○騎乘之車牌號碼JBA-018 號重型機車置物箱內
    ，發現甲○○所有之布棉手套3 雙、塑膠手套1 包、鐵鍊1
    條、尼龍繩1 條、車牌號碼8H-5871 號自用小客車行車執照
    1 張，旋在丙○○引領下至彰化縣鹿港鎮彰濱工業區內，查
    得車牌號碼8H-5871號自用小客車，並扣得丙○○所有供犯
    罪用之鑰匙1支，始悉上情。
三、案經甲○○訴由彰化縣警察局員林分局報告臺灣彰化地方法
    院檢察署檢察官偵查起訴。
    理  由
一、查本案全部卷證，公訴人、被告2 人均不爭執其證據能力，
    本院復衡以該等供述及非供述證據作成時之情況，應為適當
    ，是可認後述所引用證據之證據能力均無疑義，合先敘明。
二、訊據被告丙○○、乙○○對上開犯罪事實均坦承不諱，並經
    被害人甲○○於警詢時指述綦詳，此外，復有扣押物品目錄
    表、車籍查詢- 基本資料詳細畫面、贓物認領保管單2 紙、
    監視器翻拍畫面暨現場查獲照片共10張附卷可稽，足認被告
    2 人之自白與事實相符，渠等犯行堪予認定。
三、核被告丙○○、乙○○所為，均係犯刑法第320 條第1 項之
    竊盜罪。被告2 人間，就本件竊盜犯行有犯意之聯絡及行為
    之分擔，為共同正犯。被告丙○○、乙○○有如犯罪事實欄
    所述之科刑及執行紀錄，有臺灣高等法院被告前案紀錄表在
    卷可稽，渠等於執行完畢後5 年內故意再犯本件有期徒刑以
    上之罪，均為累犯，應依刑法第47條第1 項之規定，分別加
    重其刑。爰審酌被告2 人任意攫取他人財物，不尊重他人財
    產權益，其好逸惡勞之心態可議，惟念渠等於犯後尚知坦承
    犯行，堪認有悔意，竊得車輛已返還被害人，暨其手段、智
    識程度、竊得物品價值及被告乙○○罹有重大傷病之身體狀
    況（詳卷附之全民健康保險重大傷病核定審查通知書影本）
    等一切情狀，分別量處如主文所示之刑，並均諭知易科罰金
    之折算標準，以示懲儆。至本件行竊所使用之鑰匙1 支，係
    被告丙○○所有且係供本案犯罪所用之物，此據被告丙○○
    供明在卷，基於共犯連帶沒收理論，對被告2 人均應依刑法
    第38條第1 項第2 款之規定，諭知沒收。
據上論斷，應依刑事訴訟法第299 條第1 項前段，刑法第28條、
第320 條第1 項、第47條第1 項、第41條第1 項前段、第38條第
1 項第2 款，刑法施行法第1 條之1 第1 項、第2 項前段，判決
如主文。
本案經檢察官賴志盛到庭執行職務。
中    華    民    國    99    年    9     月    21    日
                  刑事第五庭  法  官  王奕勛
以上正本證明與原本無異。
如不服本判決應於收受判決後10日內向本院提出上訴書狀，並應
敘述具體理由；其未敘述上訴理由者，應於上訴期間屆滿後20日
內向本院補提理由書（均須按他造當事人之人數附繕本）「切勿
逕送上級法院」。
告訴人或被害人對於判決如有不服具備理由請求檢察官上訴者，
其上訴期間之計算係以檢察官收受判決正本之日期為準。
中    華    民    國    99    年    9     月    21    日
                              書記官  戴國安
附錄本案論罪科刑法條全文：
中華民國刑法第320條
（普通竊盜罪、竊佔罪）
意圖為自己或第三人不法之所有，而竊取他人之動產者，為竊盜
罪，處5  年以下有期徒刑、拘役或 5 百元以下罰金。
意圖為自己或第三人不法之利益，而竊佔他人之不動產者，依前
項之規定處斷。
前二項之未遂犯罰之。

司法院資訊處製作；財團法人民間司法改革基金會備份。
